【裁判字號】    99,訴,1700
【裁判日期】    990630
【裁判案由】    毒品危害防制條例
【裁判全文】
臺灣板橋地方法院刑事判決              99年度訴字第1700號
公  訴  人  臺灣板橋地方法院檢察署檢察官
被      告  甲○○
上列被告因違反毒品危害防制條例案件，經檢察官提起公訴（99
年度毒偵字第2545號），本院依簡式審判程序審理後，判決如下
：
    主    文
甲○○施用第一級毒品，累犯，處有期徒刑玖月，扣案第一級毒
品海洛因合計驗餘淨重壹點肆壹公克，沒收銷燬之，扣案包裹上
開海洛因之包裝袋貳個及藥鏟貳支，均沒收之；又施用第二級毒
品，累犯，處有期徒刑伍月，扣案第二級毒品甲基安非他命合計
驗餘淨重壹點柒陸公克，沒收銷燬之，扣案包裹上開甲基安
非他命之包裝袋貳個及藥鏟貳支，均沒收之。應執行有期徒刑壹
年，扣案第一級毒品海洛因合計驗餘淨重壹點肆壹公克及第二級
毒品甲基安非他命合計驗餘淨重壹點柒陸公克，均沒收銷燬
之，扣案包裹上開海洛因、甲基安非他命之包裝袋共肆個及藥鏟
貳支，均沒收之。
    事    實
一、甲○○前因施用毒品案件，經臺灣臺北地方法院以93年度毒
    聲字第861 號裁定送觀察、勒戒後，因認有繼續施用毒品之
    傾向，復經同院以94年度毒聲字第647 號裁定令入戒治處所
    施以強制戒治，嗣因無繼續戒治之必要，於民國95年5 月30
    日執行完畢釋放出臺灣桃園女子戒治所，並於95年6 月8 日
    由臺灣臺北地方法院檢察署檢察官以95年度戒毒偵字第77號
    為不起訴處分確定。其另因偽造文書、竊盜案件，經臺灣桃
    園地方法院分別以94年度易字第471 號、94年度壢簡字第80
    9 號判決判處有期徒刑6 月、2 月確定，嗣前開二刑期復經
    同院以94年度聲字第3430號裁定應執行有期徒刑8 月確定，
    甫於96年1 月21日縮刑期滿執行完畢。
二、詎甲○○猶不知悔改，於上開強制戒治執行完畢釋放後5 年
    內之99年3 月12日20時許，在臺北縣鶯歌鎮○○路上之某加
    油站廁所內，先基於施用第二級毒品之犯意，以將第二級毒
    品甲基安他命放置在玻璃球內，再用火燒烤吸食煙霧之方式
    ，施用甲基安非他命1 次；另基於施用第一級毒品之犯意，
    以將第一級毒品海洛因摻在香菸內，再點燃吸食之方式，施
    用海洛因1 次。嗣於99年3 月13日0 時10分許，為警在臺北
    縣鶯歌鎮○○路7 號前查獲甲○○，並當場扣得其所有之第
    一級毒品海洛因（合計淨重1.48公克、合計驗餘淨重1.41公
    克）2 包、第二級毒品甲基安非他命（合計淨重1.374 公克
    、合計驗餘淨重1.3736公克）2 包與供施用海洛因、甲基安
    非他命使用之藥鏟2 支。
三、案經臺北縣政府警察局新莊分局移請臺灣板橋地方法院檢察
    署檢察官偵查後提起公訴。
    理    由
一、本案被告甲○○所犯均係死刑、無期徒刑、最輕本刑為3 年
    以上有期徒刑以外之罪，其於準備程序中就被訴事實皆為有
    罪之陳述，經本院告知簡式審判程序之旨，並聽取公訴人、
    被告之意見後，經合議庭裁定由受命法官獨任進行簡式審判
    程序審理，合先敘明。
二、上揭犯罪事實，業據被告甲○○於檢察官訊問及本院審理時
    均坦承不諱，並有搜索扣押筆錄暨扣押物品目錄表1 份、查
    獲現場及扣案物照片共10張附卷可稽，而被告為警查獲後，
    經採集尿液送台灣檢驗科技股份有限公司囑託鑑定結果，確
    呈嗎啡（按海洛因經施用進入人體後，係水解還原成嗎啡，
    再代謝排出體外，業據行政院衛生署藥物食品檢驗局以73藥
    檢壹字第030221號函文說明綦詳，而為本院辦理施用第一級
    毒品案件職務上所已知）及甲基安非他命之陽性反應，有該
    公司99年3 月31日濫用藥物檢驗報告1 份在卷可稽，且同日
    為警扣案之白色結晶2 包，經送交通部民用航空局航空醫務
    中心鑑驗，合計淨重1.374 公克、合計驗餘淨重1.3736公克
    ，均檢出甲基安非他命成分，此有該中心99年3 月29日航藥
    鑑字第0991997 號毒品鑑定書1 件附卷可稽；另扣案檢品2
    包，經送法務部調查局濫用藥物實驗室鑑定結果，合計淨重
    1.44公克、合計驗餘淨重1.41公克，均含海洛因成分，亦有
    該實驗室99年4 月13日調科壹字第09923008300 號鑑定書1
    件在卷可憑，均足以佐證被告自白與事實相符，堪以採信。
    再被告前因施用毒品案件，經臺灣臺北地方法院以93年度毒
    聲字第861 號裁定送觀察、勒戒後，因認有繼續施用毒品之
    傾向，復經同院以94年度毒聲字第647 號裁定令入戒治處所
    施以強制戒治，嗣因無繼續戒治之必要，於95年5 月30日執
    行完畢釋放出臺灣桃園女子戒治所，並於95年6 月8 日由臺
    灣臺北地方法院檢察署檢察官以95年度戒毒偵字第77號為不
    起訴處分確定等情，有臺灣高等法院被告前案紀錄表1 份附
    卷可稽，足徵被告係於強制戒治執行完畢釋放後5 年內，再
    為本案施用海洛因、甲基安非他命之事證明確，被告犯行洵
    堪認定，應依法論科。
三、按海洛因、甲基安非他命分別屬毒品危害防制條例第2 條第
    2 項第1 款、第2 款所定之第一級、第二級毒品，是核被告
    甲○○所為，係犯毒品危害防制條例第10條第1 項、第2 項
    之施用第一級、第二級毒品罪。被告為施用海洛因、甲基安
    非他命而持有海洛因、甲基安非他命之低度行為，各為其施
    用第一級、第二級毒品之高度行為所吸收，均不另論罪。查
    被告前因偽造文書、竊盜案件，經臺灣桃園地方法院分別以
    94年度易字第471 號、94年度壢簡字第80 9號判決判處有期
    徒刑6 月、2 月確定，嗣前開二刑期復經同院以94年度聲字
    第3430號裁定應執行有期徒刑8 月確定，甫於96年1 月21日
    縮刑期滿執行完畢，有上開臺灣高等法院被告前案紀錄表在
    卷足徵，其於有期徒刑執行完畢5 年內故意再犯本案有期徒
    刑以上之前開二罪，依刑法第47條第1 項規定皆成立累犯，
    並均應加重其刑。再被告所犯本案施用第一級、第二級毒品
    二罪，犯意各別，行為互殊，應予分論併罰。爰審酌被告前
    已有因施用第一級、第二級毒品經法院判處罪刑之前科紀錄
    ，竟仍不思尋求正當之身心發展，再先後施用足以導致精神
    障礙、性格異常，甚至造成生命危險之甲基安非他命、海洛
    因，戕害一己之身心健康，對社會治安可能之危害程度非微
    ，惟其於犯後尚知坦認全部犯行等一切情狀，分別量處如主
    文所示之刑，並定其應執行之刑，以資懲儆。末查，扣案海
    洛因合計驗餘淨重1.41公克、甲基安非他命合計驗餘淨重1.
    3736公克，分別屬查獲之第一級、第二級毒品，應依毒品危
    害防制條例第18條第1 項前段規定，分別於被告各宣告刑及
    所定應執行刑後，併予宣告沒收銷燬之（因檢驗需要而經取
    用滅失之部分，則皆不再宣告沒收銷燬）。扣案包裹上開海
    洛因、甲基安非他命之包裝袋共4 個，係用於防止毒品裸露
    、潮濕，便於攜帶施用，屬被告所有分別供其施用第一級、
    第二級毒品所用之物；另扣案藥鏟2 支，則係被告所有供其
    施用第一級、第二級毒品所用之物，亦據被告陳明在卷，爰
    依刑法第38條第1 項第2 款規定，分別於被告各宣告刑及所
    定應執行刑後，併予諭知沒收之。
據上論斷，應依刑事訴訟法第273 條之1 第1 項、第299 條第1
項前段，毒品危害防制條例第10條、第18條第1 項前段，刑法第
11條前段、第47條第1 項、第38條第1 項第2 款、第51條第5 款
、第9 款，判決如主文。
本案經檢察官馮君傑到庭執行職務。
中    華    民    國    99    年    6     月    30    日
                  刑事第十七庭  法  官  張 兆 光
上列正本證明與原本無異。
如不服本判決，應於判決送達後10日內敘明上訴理由，向本院提
出上訴狀 (應附繕本) ，上訴於臺灣高等法院。其未敘述上訴理
由者，應於上訴期間屆滿後20日內向本院補提理由書「切勿逕送
上級法院」。
                                書記官  曹 秋 冬
中    華    民    國    99    年    6     月    30    日
附錄本案論罪科刑法條：
毒品危害防制條例第10條
施用第一級毒品者，處6 月以上5 年以下有期徒刑。
施用第二級毒品者，處3 年以下有期徒刑。

司法院資訊處製作；財團法人民間司法改革基金會備份。
